臺灣臺北地方法院民事小額判決
110年度店小字第1405號
原      告  台北富邦商業銀行股份有限公司

法定代理人  程耀輝  

訴訟代理人  沙東星  
            陳芝華  
被      告  馮曉萍  

上列當事人間請求清償借款事件，本院於民國111年1月11日言詞
辯論終結，判決如下：
　　主　　　文
被告應給付原告新臺幣貳萬捌仟參佰肆拾柒元，及如附表所示之
利息、違約金。
訴訟費用新臺幣壹仟元由被告負擔。
本判決得假執行。但被告如以新臺幣貳萬捌仟參佰肆拾柒元為原
告預供擔保，得免為假執行。
    事實及理由
一、原告主張：訴外人簡嘉妤於民國103年至105年就學期間邀同
    被告為連帶保證人向伊申請就學貸款並簽訂放款借據，約定
    以本教育階段內各學期實際申請動用金額為借款本金，利息
    按教育部公告及規定辦理，倘被告遲延清償本金時，原告得
    主張全部借款視為到期，除利息自轉列催收款日起改按原借
    款利率加週年利率1%固定計算，並應就未付本息自應還款日
    起，逾期在6個月以內部分，按上開約定利率10%，逾期超過
    6個月部分，按上開約定利率20%計付違約金。簡嘉妤於103
    年7月3日、104年1月21日、同年8月7日、105年2月3日、同
    年8月26日、106年2月7日依序各動用借款新臺幣（下同）7,
     484元、7,486元、7,488元、7,501元、7,495元、7,507元
    ，詎簡嘉妤未依約還款，尚欠4,647元、4,730元、4,732元
    、4,746元、4,740元、4,752元，合計28,347元及如附表所
    示之利息、違約金未清償，被告為前揭借款之連帶保證人，
    自應負清償責任，爰依消費借貸及連帶保證之法律關係提起
    本件訴訟，並聲明：如主文第1項所示。　　
二、被告則稱：同意原告請求，希望能分期付款等語。
三、經查，原告上開主張事實，業據提出與其所述相符之就學貸
    款借據、申請/撥款通知書、放款客戶授信明細表、就學貸
    款動支明細查詢表、利率查詢表（本院卷第7至21頁），亦
    為被告所不爭（本院卷第34頁），堪信為真。至被告提出之
    還款方案原告當庭並未同意，是本件仍應依原消費借貸及連
    帶保證關係判命被告一次給付。
四、從而，原告依消費借貸及連帶保證契約之法律關係，請求被
    告給付如主文第1項所示之金額，為有理由，應予准許。
五、本件係依小額程序為被告敗訴之判決，依民事訴訟法第436
    條之20規定，應依職權宣告假執行；並依同法第392條第2項
    規定，依職權為被告如預供擔保，得免為假執行之宣告。
六、訴訟費用負擔之依據：民事訴訟法第78條。並依職權確定本
    件訴訟費用額為1,000元（即裁判費）如主文第2項所示。
中　　華　　民　　國　　111 　年　　1 　　月　　25　　日
                  新店簡易庭法  官　林志煌
上正本證明與原本無異。
如不服本判決，應於判決送達後20日內向本庭（231204新北市○○
區○○路0段000號）提出上訴狀（須按他造當事人之人數附繕本）
，並表明上訴理由（上訴理由應表明：一、原判決所違背之法令
及其具體內容。二、依訴訟資料可認為原判決有違背法令之具體
事實），如於本判決宣示後送達前提起上訴者，應於判決送達後
20日內補提上訴理由書（須附繕本），如未於上訴後20日內補提
合法上訴理由書，法院得逕以裁定駁回上訴。
如委任律師提起上訴者，應一併繳納上訴審裁判費。
中　　華　　民　　國　　111 　年　　1 　　月　　25　　日
                            書記官  陳柏志
附表：（金額單位均為新臺幣）
編號 利息   違約金   計息本金 週年利率 起訖日 週年利率 起訖日 1 23,700元 0.9%（註1） 民國109年10月1日起至110年4月25日止 0.09% 民國109年11月1日起至110年4月25日止   1.9%（註2） 民國110年4月26日起至清償日止 0.19% 民國110年4月26日起至110年4月30日止     0.38% 民國110年5月1日起至清償日止 2 4,647元 0.9%（註1） 民國109年11月1日起至110年4月25日止 0.09% 民國109年12月1日起至110年4月25日止   1.9%（註2） 民國110年4月26日起至清償日止 0.19% 民國110年4月26日起至110年5月31日止     0.38% 民國110年6月1日起至清償日止 備註： 1、即109年3月25日起就學貸款利率。 2、即上列利率＋週年利率1%。